# 被收购主体新增对外投资商誉需要分摊吗

提问人：yyqzy 时间：2021-12-23 22:32:13
A公司 2018 收购B公司产生商誉 10 亿元，资产组认定中将B公司整体认定为一个资产组。 2020 年B公司和某自然人股东共同出资设立C公司，B公司持股60%。B公司、C公司业务均为药品配送，但是所在区域城市不同、客户不同，两公司协同较少，B、C公司可独立产生现金流。此种情况下，想请教：（ 1 ）是否需要将商誉 10 亿元在B、C两个资产组进行分摊并分别进行减值测试；还是商誉 10 亿元仍仅与B资产组有关，商誉减值测试不需考虑C公司/资产组呢。（ 2 ）假设C公司充分享受B公司供应商资源，使用两公司协同作用显著增加，是否可以认定BC为同一资产组呢

回答人：chenyiwei
1 、要考虑：设立C时，B投入的资源在多大程度上来自原有资产组？应根据转移到C的资源占B的原有资源的比例进行分拆，例如B对C的出资额占B原有净资产的比例。在此基础上，将原先并购B所形成的商誉在B、C两个资产组之间分拆。
2 、不能认定为同一资产组，但可能因为协同效应而认为就商誉减值测试而言构成同一个“资产组组合”。